【裁判字號】    99,聲,2599
【裁判日期】    990910
【裁判案由】    聲請具保停止羈押
【裁判全文】
臺灣高等法院刑事裁定                  99年度聲字第2599號
聲  請  人
即  被  告  甲○○
上列被告因違反毒品危害防制條例案件（本院99年上訴字第2487
號），聲請具保停止羈押，本院裁定如下：
    主  文
聲請駁回。
    理  由
一、聲請意旨略以：(一)申請人因一時沈迷賭博電玩，積欠45萬
    元遭洪明男（小馬）脅迫，若不還錢，就要抓申請人妻兒對
    之不利，並扣住申請人證件，要求至大陸為他攜帶海洛因抵
    債，申請人迫於無奈，挺而冒險，只為顧及妻兒安危。(二)
    被告甲○○入境高雄機場被查獲，就於第一時間坦承不諱，
    並供出指示運輸毒品之上游「小馬」之人，於高院出庭時已
    指認，現案情已大白，無串供之虞，更無逃亡之虞，妻子為
    生活，白天出去上班，小孩只有2 歲寄放鄰居家代為看管，
    請讓被告回去安頓家事，讓日後服刑完回去還有一個完整家
    庭，懇請准予具保停止羈押云云。
二、按被告經法官訊問後，認為犯罪嫌疑重大，而有下列情形之
    一，非予羈押，顯難進行追訴、審判或執行者，得羈押之︰
    (一)逃亡或有事實足認為有逃亡之虞者。(二)有事實足認為
    有湮滅、偽造、變造證據或勾串共犯或證人之虞者。(三)所
    犯為死刑、無期徒刑或最輕本刑為5 年以上有期徒刑之罪者
    ，刑事訴訟法第101條第1項定有明文。又按羈押被告之目的
    ，在於確保訴訟程式之進行、確保證據之存在、真實及確保
    刑罰之執行，而被告有無羈押之必要，及羈押後其原因是否
    仍然存在，有無繼續羈押之必要，應否延長羈押，均屬事實
    認定之問題，法院有依法認定裁量之職權，自得就具體個案
    情節予以斟酌決定，如就客觀情事觀察，法院許可羈押之裁
    定在目的與手段間之衡量並無明顯違反比例原則情形，即無
    違法或不當可言，且關於羈押原因之判斷，尚不適用訴訟上
    之嚴格證明原則，而應適用自由證明程式。又羈押之目的，
    除在於確保刑事偵查、審判程序之完成外，另亦有刑事執行
    保全之目的（最高法院98年度台抗字第405 號裁定意旨參照
    ）。
三、經查：
(一)本件聲請人即被告甲○○因涉嫌違反毒品危害防制條例等案
    件，經原審法院以99年度重訴字第17號判決處有期徒刑11年
    。被告不服提起上訴，經本院法官於民國（下同）99年7 月
    21日開庭訊問後，認為被告犯罪嫌疑重大，有刑事訴訟法第
    101條第1項第1、3款之逃亡或有事實足認有逃亡之虞，及所
    犯最輕本刑為5 年以上有期徒刑之罪之情形，非予羈押，顯
    難進行審判，並有羈押必要，依法執行羈押至今。
(二)本件被告所犯毒品危害防制條例第4條第1項之運輸第一級毒
    品罪，業經原審判處有期徒刑11年在案，足見被告犯罪嫌疑
    ，應屬重大無疑。而被告所犯毒品危害防制條例第4條第1項
    之罪名，核屬法定本刑為死刑、無期徒刑之罪，可見原執行
    羈押之原因依然存在。衡以被告已受重刑之諭知，本案又尚
    未確定，而本案犯行係經由友人安排自大陸地區運輸毒品海
    洛因進入臺灣，顯見被告確有相當管道潛逃出境，而以被告
    經判處如此重刑，逃匿以規避審判程序進行及刑罰執行之可
    能性甚高，若命被告具保、責付或限制住居等侵害較小之手
    段，均不足以確保審判或執行程序之順利進行，依本案訴訟
    進度，仍有繼續羈押被告之必要。被告辯稱已出庭指認，現
    案情已大白，無串供或逃亡之可能云云，惟目前案件正在法
    院審理中，尚難憑此即可推論被告於本件無串供或逃亡之虞
    ，被告所辯，自不足採。再審酌被告所涉犯運輸毒品案件，
    對社會危害甚鉅，予以羈押，適足以防衛社會安全，並不違
    比例原則與最後手段原則。至被告雖另以家中尚有2 歲幼子
    尚待其返家安頓云云，仍可尋求親友或相關社會福利機構協
    助，亦非具保停止羈押之事由。本院審酌一切情狀，因認上
    揭羈押原因尚未消滅，且有羈押之必要，故所請具保停止羈
    押，自難准許，應予駁回。
中    華    民    國    99    年    9     月    10    日
                  刑事第十八庭審判長法  官   吳鴻章
                                    法  官   曾淑華
                                    法  官   汪梅芬
以上正本證明與原本無異。
如不服本裁定，應於收受送達後五日內向本院提出抗告狀。
                                    書記官   劉寶鈴
中    華    民    國    99    年    9     月    13    日

司法院資訊處製作；財團法人民間司法改革基金會備份。
